【裁判字號】    89,易,1208
【裁判日期】    890531
【裁判案由】    贓物
【裁判全文】
台灣台中地方法院刑事判決                        八十九年度易字第一二八號
    公  訴  人  台灣台中地方法院檢察署檢察官
    被      告  乙○○
    選任辯護人 李秋瑩
               洪松林
右列被告因竊盜案件，經檢察官提起公訴（八十九年度偵字第三○八四號），本院判
決如左：
    主  文
乙○○收受贓物，處有期徒刑柒月。
    事  實
一、乙○○經營汽車材料行，明知已遭解體之車門四面及坐椅三張係他人竊取解體而
    得之贓物，（該等贓物原為車身號碼00000000000000紅色賓士牌自小客車，車牌
    號碼ＮＲ─五０九九號，所有人甲○○，於八十八年十月六日在台中縣大雅鄉○○路三九○號前失竊），竟於民國八十八年十月十二日十四時，由丙○○（另由
    公訴偵辦中）交付而收受，放置在台中市南屯區○○○路一二三０號，其承租使
    用之汽車解體廠內，嗣於八十八年十月十八日二十時三十分許，為警在上址當場
    查獲，扣得已遭解體之上開贓車（車門四面及坐椅三張）。
二、案經台中市警察局第四分局報請臺灣臺中地方法院檢察署檢察官偵查起訴。
    理  由
一、訊之被告乙○○對於其原係經營汽車材料行，並於八十八年十月十二日十四時許
    ，由丙○○交付取得自用小客車解體車之車門四面及坐椅三張，放置在台中市南
    屯區○○○路一二三０號，其承租使用之汽車解體廠內，並於八十八年十月十八
    日二十時三十分許，為警在上址查獲之事實，並不諱言，惟否認有贓物之認識，
    辯稱：丙○○是拿來寄放的，因伊與丙○○是朋友，並未問明來源等語。惟查上
    開經警查獲之車門四面及坐椅三張，係自被害人甲○○於所有引擎號碼為000000
    00000000號，車牌號碼ＮＲ─五０九九號之紅色賓士牌自小客車，於八十八年十
    月六日在台中縣大雅鄉○○路三九０號失竊解體而來，業據甲○○於警訊中供述
    甚詳，並有贓物領據一紙在卷可稽，而丙○○素行不良有多次竊盜前科，被告尚
    且涉及與丙○○有共同竊盜汽車解體販售，因罪證不足，被告始獲不起訴處分，
    此有台灣台中地方法院檢察署刑案資料查註紀錄表，及該署八十八年度偵字第二
    七四九號不起訴處分書等在卷可稽，顯見被告與丙○○二人關係十分密切，被告
    對於丙○○之素行亦知之甚詳，而被告又係經營汽車材料行，丙○○之於取得上
    開經解體汽車車門四面及坐椅三張交付予被告，核情被告難謂其不知為贓物，是
    被告所辯，顯係事後卸責之詞，不足採信，本件事證明確，被告之犯行應堪予認
    定。
二、核被告所為，係犯三百四十九條第一項之收受贓物罪，爰審酌被告犯罪之動機、
    目的、手段，犯罪所生之危害、犯罪後未能知所悔悟，尚且飾詞詨辨之態度等一
    切情狀，量處如主文所示之刑。
據上論斷，應依刑事訴訟法第二百九十九條第一項前段，刑法第三百四十九條第一項
，罰金罰鍰提高標準條例第一條前段，判決如主文。
中    華    民    國    八十  九  年      五        月    三十一        日
                                        法  官  柯  崑  輝
右正本證明與原本無異。
如不服本判決，應於送達後十日內向本院提出上訴狀(須附繕本)，上訴於台灣高等
法院台中分院。
                                        書記官
中    華    民    國    八十  九  年       五       月    三十一        日
附錄論罪科刑法條
中華民國刑法第三百四十九條 (普通贓物罪)
收受贓物者，處三年以下有期徒、拘役或五百元以下罰金。


司法院資訊處製作；財團法人民間司法改革基金會備份。
